【裁判字號】    99,裁,578
【裁判日期】    990311
【裁判案由】    徵收補償
【裁判全文】
最  高  行  政  法  院  裁  定
                                       99年度裁字第578號
上  訴  人  內新紡織股份有限公司
代  表  人  甲○○
訴訟代理人  吳光中  律師
被 上訴 人  臺中縣政府
代  表  人  乙○○
上列當事人間徵收補償事件，上訴人對於中華民國98年12月9日
臺中高等行政法院98年度訴字第316號判決，提起上訴，本院裁
定如下：
    主  文
上訴駁回。
上訴審訴訟費用由上訴人負擔。
    理  由
一、按對於高等行政法院判決之上訴，非以其違背法令為理由，
    不得為之，行政訴訟法第242條定有明文。依同法第243條第
    1項規定，判決不適用法規或適用不當者，為違背法令；而
    判決有同條第2項所列各款情形之一者，為當然違背法令。
    是當事人對於高等行政法院判決上訴，如依行政訴訟法第24
    3條第1項規定，以高等行政法院判決有不適用法規或適用不
    當為理由時，其上訴狀或理由書應有具體之指摘，並揭示該
    法規之條項或其內容；若係成文法以外之法則，應揭示該法
    則之旨趣；倘為司法院解釋或本院之判例，則應揭示該判解
    之字號或其內容。如以行政訴訟法第243條第2項所列各款情
    形為理由時，其上訴狀或理由書，應揭示合於該條項各款之
    事實。上訴狀或理由書如未依此項方法表明，或其所表明者
    與上開法條規定不合時，即難認為已對高等行政法院判決之
    違背法令有具體之指摘，其上訴自難認為合法。
二、緣交通部臺灣區國道新建工程局及臺中縣大里市公所為辦理
    臺中生活圈2號線東段、臺中生活圈4號線北段與平面延伸段
    及大里聯絡道工程（大里市轄內都市土地），報經內政部以
    民國（下同）96年8月3日台內地字第0960122605號函核准徵
    收臺中縣大里市○○段1465地號等214筆土地，並一併徵收
    其土地改良物，被上訴人旋據以96年8月28日府地權字第096
    02424291號公告徵收，公告期間自96年8月29日起至96年9月
    28日止。因上訴人所有坐落臺中縣大里市○○路○段2號之工
    廠有部分位於徵收範圍內，上訴人就該工廠停業損失部分於
    97年1月23日向被上訴人提出陳情，請求被上訴人重新登入
    造冊給予補償。案經被上訴人會同需用土地人、查估公司及
    相關單位於97年3月28日赴實地會勘後，於97年5月29日以府
    地權字第0970147030號函復上訴人：「．．．三、查本縣辦
    理停業損失補償查估作業，係依據內政部訂頒之『建築改良
    物徵收營業損失補償基準』規定辦理，因貴公司建築物屬部
    分拆除，應參照上開補償基準第4條：．．．之規定辦理估
    價，貴公司提供之最近3年向稅捐稽徵機關申報之營利事業
    所得稅結算申報書，依上開規定核算平均數為負數，故不予
    補償；．．．。」上訴人不服，提起復議，案經被上訴人將
    全案提交98年3月9日臺中縣地價及標準地價評議委員會98年
    第1次會議審議，決議：「本案仍維持大里市公所97年4月7
    日里市工字第0970009721號函送之會勘結論（二）及臺中縣
    政府97年5月29日府地權字第0970147030號函復事項。」被
    上訴人乃據以於98年3月25日以府地權字第0980089502號函
    復上訴人評定結果。上訴人不服，提起訴願，遭決定駁回，
    遂提起行政訴訟。經臺中高等行政法院98年度訴字第316號
    判決駁回，上訴人遂對之提起上訴，主張：原判決適用建築
    改良物徵收營業損失補償基準第4點規定，認上訴人徵收前3
    年，無營業獲利，即未因徵收行為而有營業損失不予賠償，
    有適用土地徵收條例第33條第1項規定不當之判決違背法令
    。且前述基準第6點規定，未能依第3點至第5點規定計算者
    ，其營業損失按實際拆除面積計算補償，原判決未適用該第
    6點規定，亦有判決不適用法規及適用不當之違背法令。原
    判決認上訴人無營業損失，顯有違司法院釋字第516號及第
    579號解釋之判決不適用法規或適用不當之違背法令等語，
    雖以該判決違背法令為由，惟核其上訴理由，係就原審取捨
    證據、認定事實之職權行使，指摘其為不當，並就原審已論
    斷者，泛言未論斷，或就原審所為論斷，泛言其論斷矛盾，
    而非具體表明合於不適用法規、適用法規不當、或行政訴訟
    法第243條第2項所列各款之情形，難認對該判決之如何違背
    法令已有具體之指摘。依首開規定及說明，應認其上訴為不
    合法。
三、據上論結，本件上訴為不合法。依行政訴訟法第249條第1項
    前段、第104條、民事訴訟法第95條、第78條，裁定如主文
    。
中    華    民    國    99    年    3     月    11    日
                    最高行政法院第六庭
                        審判長法官  吳  明  鴻
                              法官  廖  宏  明
                              法官  侯  東  昇
                              法官  劉  介  中
                              法官  黃  秋  鴻
以  上  正  本  證  明  與  原  本  無  異
中    華    民    國    99    年    3     月    12    日
                              書記官  張  雅  琴


司法院資訊處製作；財團法人民間司法改革基金會備份。
